# 非可行权条件

提问人：jfjzxb 时间：2014-01-06 21:55:44
“企业在确定权益工具在授予日的公允价值时，应考虑股份支付协议规定的可行权条件中的市场条件和非可行权条件的影响。”
请教陈版主：在确定权益工具在授予日的公允价值时，为什么要考虑“非可行权条件” 的影响？谢啦！

回答人：chenyiwei
这是现行的股份支付会计处理模型的要求，即在权益结算的股份支付中，服务期限条件和非市场条件决定所授予权益工具的数量；市场条件和非可行权条件影响所授予的权益工具在授予日的公允价值。

提问人：原来你就在这里 时间：2016-10-01 21:30:09
“这是现行的股份支付会计处理模型的要求，即在权益结算的股份支付中，服务期限条件和非市场条件决定所授予权益工具的数量；
市场条件和非可行权条件影响所授予的权益工具在授予日的公允价值。” 请问陈老师，这段话的原文在哪里啊？ 可以给个出处吗？
没有背景的条文看起来觉得好难理解。

回答人：chenyiwei
你看一下IFRS 2中的结论基础。

提问人：原来你就在这里 时间：2016-10-04 15:58:46
http://www.iasplus.com/en/standards/ifrs/ifrs2 这个链接也没找到结论基础

回答人：chenyiwei
IFRS 2正文部分中有下列内容：
Treatment of vesting conditions 19 A grant of equity instruments might be conditional upon satisfying specified vesting conditions. For example, a grant of shares or share options to an employee is typically conditional on the employee remaining in the entity's employ for a specified period of time. There might be performance conditions that must be satisfied, such as the entity achieving a specified growth in profit or a specified increase in the entity's share price. Vesting conditions, other than market conditions, shall not be taken into account when estimating the fair value of the shares or share options at the measurement date. Instead, vesting conditions shall be taken into account by adjusting the number of equity instruments included in the measurement of the transaction amount so that, ultimately, the amount recognised for goods or services received as consideration for the equity instruments granted shall be based on the number of equity instruments that eventually vest. Hence, on a cumulative basis, no amount is recognised for goods or services received if the equity instruments granted do not vest because of failure to satisfy a vesting condition, eg the counterparty fails to complete a specified service period, or a performance condition is not satisfied, subject to the requirements of paragraph 21. 20 To apply the requirements of paragraph 19, the entity shall recognise an amount for the goods or services received during the vesting period based on the best available estimate of the number of equity instruments expected to vest and shall revise that estimate, if necessary, if subsequent information indicates that the number of equity instruments expected to vest differs from previous estimates. On vesting date, the entity shall revise the estimate to equal the number of equity instruments that ultimately vested, subject to the requirements of paragraph 21. 21 Market conditions, such as a target share price upon which vesting (or exercisability) is conditioned, shall be taken into account when estimating the fair value of the equity instruments granted. Therefore, for grants of equity instruments with market conditions, the entity shall recognise the goods or services received from a counterparty who satisfies all other vesting conditions (eg services received from an employee who remains in service for the specified period of service), irrespective of whether that market condition is satisfied. Treatment of non-vesting conditions 21A Similarly, an entity shall take into account all non-vesting conditions when estimating the fair value of the equity instruments granted. Therefore, for grants of equity instruments with non-vesting conditions, the entity shall recognise the goods or services received from a counterparty that satisfies all vesting conditions that are not market conditions (eg services received from an employee who remains in service for the specified period of service), irrespective of whether those non-vesting conditions are satisfied.

提问人：原来你就在这里 时间：2016-10-05 21:05:08
多少年没用的英语，今天又捡回来，试着翻译出来，麻烦陈老师看看，是不是这个大概意思： “可行权条件的处理 19 权益工具的授予可能是以满足指定的可行权条件为前提的。比如说，授予员工的股票或股票期权就是典型的以员工在该企业持续服务满一定期限为前提条件。可能有业绩条件必须满足，比如企业的利润增长或者股价到达某个特定标准。可行权条件与市场条件不同，在计量日估计股票或股票期权的公允价值时，不应考虑。相反的，在调整权益工具的数量时应当考虑可行权条件，权益工具的数量是计量股份支付交易金额的影响因素。而最终在确认接受货物或服务的金额时，应当基于实际行权的权益工具数量。因此，按照第 21 段的要求，以累计计算为基础，如果因为没有满足可行权条件，比如雇员没有满足服务期限，或者业绩条件没有满足，而导致被授予的权益工具没有行权,那么接受的货物或者服务是不能确认数量（对价）的。 20 为了满足第 19 段的要求，企业应当以权益工具的最佳估计数及其变动（如果后续的信息表明权益工具的预计行权数量与之前预测的不同，从而导致有必要做出修改）为基础确认在行权期内接受的货物或服务的数量。按照第 21 段的要求，在行权日，企业应将该数量修改到权益工具最终行权的平均数。 21 市场条件，比如以目标股价作为可行权条件，应当在预测权益工具的公允价值时予以考虑。因此，授予具备市场条件的权益工具时，当交易对手满足了所有其他的可行权条件时（比如服务期限），企业应该确认从对方收到的货物或服务，而不论市场条件是否满足。 非可行权条件的处理21A同样的，企业在估计权益工具的公允价值时应当考虑所有的非可行权条件。因此，授予具备非可行权条件的权益工具，当交易对手满足所有可行权条件中的非市场条件时（比如服务期限），企业应当确认收到的货物或服务，而不论非可行权条件是否满足。 ”

回答人：chenyiwei
这几段的官方中文版如下：
给予条件的处理 １９ 权益工具的授予可能需要满足特定的给予条件。例如，授予雇员的股份或股份期权一般都附有要求雇员在主体服务一段特定时间的条件。也有可能需要满足业绩条件，如主体的利润实现特定增长或是主体的股价达到一定增长等。在计量日估计股份或股份期权的公允价值时不应考虑除市场条件以外的给予条件。给予条件应通过调整包括在交易金额计量中的权益工具的数量加以考虑，使得最终作为所授予权益工具对价所取得的商品或服务的确认金额，应基于最终将给予的权益工具的数量。因此，在累计的基础上，如果已经授予的权益工具由于没有满足给予条件（考虑第２１段的要求） 而未给予，例如对方没有完成一段特定期间的服务，或者是业绩条件没有满足，则不应确认取得的商品或服务的金额。 ２０ 在应用第１９段的要求时，主体在给予期间内，应基于对预计给予的权益工具数量最可能的估计确认所取得的商品或服务的金额，如果后续的信息表明预计给予的权益工具的数量与先前的估计不同，则有必要对估计进行修正。在给予日，主体应考虑第２１段的要求，对估计作出修正，使其等同于最终给予的权益工具的数量。 ２１ 市场条件，如给予（或可行使性） 取决于目标股价，在估计所授予的权益工具的公允价值时应予考虑。因此，对于授予附有市场条件的权益工具，如果对方满足了所有其他给予条件，主体应确认自对方取得的商品或服务（如取得的雇员在特定服务期间内为主体所提供的服务），而不论市场条件是否满足。
非给予条件的处理 ２１Ａ 类似地，主体在估计所授予的权益工具公允价值时应考虑所有非给予条件。因此，对于授予的附非给予条件的权益工具，如果对方满足了非市场条件的全部给予条件，主体应确认自对方取得的商品或服务（如取得的雇员在特定服务期间内为主体所提供的服务），不论那些非给予条件是否满足。

提问人：原来你就在这里 时间：2016-10-06 17:35:22
“这是现行的股份支付会计处理模型的要求，即在权益结算的股份支付中，服务期限条件和非市场条件决定所授予权益工具的数量；
市场条件和非可行权条件影响所授予的权益工具在授予日的公允价值。”
请问陈老师，服务期限条件决定权益工具的数量，可不可以这样理解： 比如公司与 100 名高管签订股份支付协议，每人授予 1 万份股票期权，要求服务满 3 年才能行权，最终服务满 3 年的高管 90 人，那么最终授予权益工具的数量就是 90 万份。

回答人：chenyiwei
是。但在等待期尚未满时，是根据历史经验和其他相关信息作出的最佳估计来预测最终可满足该条件，因而将被授予的权益工具的数量。